臺灣高等法院刑事判決　　　　　　　　93年度上訴字第3654號
上　訴　人　臺灣桃園地方法院檢察署檢察官
被　　　告　李志明
　　　　　 （原名乙○○）
指定辯護人　本院公設辯護人　丙○○
上列上訴人因被告偽造有價券等案件，不服臺灣桃園地方法院93
年訴緝字第17號，中華民國93年11月4日第一審判決（起訴案號
：臺灣桃園地方法院檢察署89年度偵字第12480、14589、15528
，90年度偵字第4249號），提起上訴，本院判決如下：
    主  文
上訴駁回。
    理  由
一、公訴意旨略以：被告乙○○（已更名為李志明）與李奇洋（
    另併案審理）及甲○○（上訴中）為父子關係，其等與陳姓
    及謝姓不詳姓名之成年男子，共同基於偽造有價證券及詐欺
    取財之概括犯意聯絡，由李其峰（此部分應係誤載，實際上
    為甲○○）於民國88年 5月間，以李奇洋所經營之調茶焗泡
    沫紅茶店，要製作員工名冊為由，向員工李宗明騙取
    ，由李奇洋至台北市第一信用合作社開立支票存款帳戶，並
    領取空白支票。李奇洋並從報紙分類廣告購得黃皆輯在台灣
    土地銀行雙和分行、朱朝旭在新竹區中小企業銀行台中分行
    申領之支票；連同前開李宗明之支票，以及乙○○（誤載為
    李罣祥）在上海商業儲蓄銀行三重分行申請之支票（下稱上
    海商銀支票），交付給甲○○填載金額及日期，於下列時間
    地點詐取下列旅行社之機票。
  (1)於89年6月21日，由不詳之人假稱係鄭先生，向台北市永通
    旅行社許嘉娟訂購機票，並於同年月22日下午6時許，由李
    奇洋假冒外務至永通旅行社，以鄭俊雄之名義，持上海商銀
    支票（開戶人為乙○○），以新台幣（下同）159, 200元之
    金額，詐購得長榮航空公司台北─洛杉磯來回機票4張（機
    票號碼0000000000000、0000000000000、0000000000000、
    0000000000000）。於89年6月23日下午6時許，由不詳之人
    假稱係鄭俊雄，向台北市太平洋島國際旅行社陳麗芳訂購機
    票，於同年月日下午8時分許，再由甲○○假冒外務至永通
    旅行社，以鄭俊雄之名義，持上海商銀行支票，以127,000
    元之金額，詐購得長榮航空公司台北─洛杉磯來回機票3張
    （機票號碼不詳）。）於89年6月26日上午10時許，由不詳
    之人假稱係鄭先生，向台北市金字塔旅行社王秀鳳訂購機票
    ，於同年月日下午4時30分許，再由甲○○假冒外務至永通
    旅行社，以鄭俊雄之名義，持上海商銀支票，以114,000元
    之金額，詐購得長榮航空公司台北─洛杉磯來回機票3張（
    機票號碼0000000000000、0000000000000、0000000000000
    ）。李奇洋取得前開機票後，再以269,000元之價格出售予
    不知情之高萩樺、鄧孚鈺（以上2人另行處分）等人使用。
  (2)於89年7月21日，由不詳之人假稱係謝先生，向台北市慈光
    旅行社金慧齡訂購機票，留有0000000000號行動電話聯絡，
    並留下台北縣三重市○○路225號住址，於同年月日下午6時
    許，再由甲○○假冒外務至慈光旅行社，以明達實業有限公
    司鄭俊雄之名義，持上海商銀之支票，以77,800元之金額，
    詐購得中華航空公司台北─東京來回機票乙張（機票號碼00
    00000000000）及長榮航空公司台北─曼谷商務艙來回機票2
    張（機票號碼0000000000000、0000000000000）。甲○○自
    行使用其中1張，另1張號碼0000000000000之機票，則以15,
    000元之價格出售予其明知機票來路不明之弟李奇洋使用。
  (3)於89年7月25日3時20分許，由不詳之人假稱係洪昌實業有限
    公司陳先生，向台北市航宇旅行社黃蘭媄訂購機票，留有00
    00000000號行動電話聯絡，再由甲○○假冒外務至航宇旅行
    社，以洪昌實業黃皆輯之名義，持黃皆輯在台灣土地銀行雙
    和分行請領之支票，假稱係明達實業有限公司陳先生，以13
    9,700元之金額，詐購得日本亞細亞航空公司台北─東京商
    務艙來回機票5張（機票號碼0000000000000、000000000000
    0、0000000000000、0000000000000、0000000000000），得
    手後將前開機票交付給前述不詳姓名之陳先生，陳先生再交
    付給乙○○，乙○○並於同年8月3日在日本千葉縣餐廳，以
    日幣50萬元之代價販賣予日本人酒井正紀。
  (4)於89年7月25日，由不詳之人假稱係明達實業有限公司陳先
    生，向台北市天象旅行社許愛玲訂購機票，留有0000000000
    號行動電話聯絡，於同日下午5時30分許，再由甲○○假冒
    外務至天象旅行社，持以明達實業黃皆輯之名義，向台灣土
    地銀行雙和分行請領之支票，以104,400元之金額，詐購得
    中華航空公司台北─東京（機票號碼000000000000(2)）及
    泰國航空公司台北─曼谷─清萊商務艙來回機票4張（機票
    號碼0000000000000(4)、0000000000000(5)、000000000000
    0(6)、0000000000000 (0)），得手後交付前述不詳姓名之
    陳先生轉售圖利。
  (5)於89年7月28日下午，由不詳之人假稱係謝宗銘，向台北市
    雪獅旅行社林香君訂購機票，留有0000000000號行動電話聯
    絡，於同年月29日中午，再由甲○○假冒外務至雪獅旅行社
    ，持以明達實業黃皆輯之名義，向台灣土地銀行雙和分行請
    領之支票，以111,670元之金額（支票面額11萬元，差額1,6
    70元以現金支付），詐購得日本亞細亞航空公司台北─東京
    （機票號碼00000000000000）及長榮航空公司台北—曼谷商
    務艙來回機票各2張（機票號碼00000 000000000、00000000
    000000），得手後甲○○自行使用其中1張（0000000000000
    ），另1張以15,000元之價格出售予明知機票來路不明之李
    其峰使用，另2張則交付前述不詳姓名之陳先生轉售圖利。
  (6)於89年7月28日下午，由不詳之人假稱係謝先生，向台北市
    京城天下旅行社李玉明訂購機票，留有0000000000號行動電
    話聯絡，於同日下午5時30分許，再由甲○○假冒外務至京
    城天下旅行社，持以李宗明之名義，向台北市第一信用合作
    社內湖分社請領之支票，以48,400元之金額，向京城天下旅
    行社業務員王正之詐購得長榮航空公司台北─曼谷商務艙來
    回機票2張（機票號碼0000000000000、0000000000000），
    隨後甲○○自行使用其中1張，另1張則以15,000元之價格出
    售予明知機票來路不明之李奇洋使用。
  (7)於89年8月14日上午，由不詳之人假稱係陳政昇，向台中市
    新台旅行社黃仁亮訂購機票，留有0000000000號行動電話及
    000000000號傳真機聯絡，於同年月日上午10時許，再由甲
    ○○假冒外務至新台旅行社，持以明達實業朱朝旭之名義，
    向新竹區中小企業銀行台中分行請領之支票，以77,300元之
    金額，詐購得長榮航空公司台北─曼谷商務艙來回機票4張
    （機票號碼00000000000000、00000000000000、000000000
    00000、000000000-00000），隨後甲○○使用其中1張，其
    餘4張機票則以五萬元之低價出售予不知情之林岳霆、林李
    秋琴、詹雅燕等人使用。
    前開支票經提示後，分別以存款不足、拒絕往來或印鑑不符
    為由遭到退票，前開旅行社人員依電話或住址聯絡查詢，均
    已停話或逃逸而無法聯絡，始知受騙。因認被告涉犯刑法第
    339條第1項、第210條、第216條、第201條第1項、第2項之
    詐欺取財、行使偽造私文書、偽造有價證券及公司法第19條
    第2項之罪嫌。
二、按犯罪事實應依證據認定之，無證據不得認定犯罪事實；又
    不能證明被告犯罪者，應諭知無罪之判決，刑事訴訟法第15
    4條第2項、第301條第1項分別定有明文。再按，刑事訴訟法
    上所謂認定犯罪事實之證據，係指足以認定被告確有犯罪行
    為之積極證據而言，如未能發現相當證據或證據不足以證明
    ，自不能以推測或擬制之方法，以為裁判基礎。而刑事訴訟
    上證明之資料，無論其為直接或間接證據，均須達到通常一
    般之人均不致有所懷疑，而得確信其為真實之程度，始得據
    為有罪之認定，若關於被告是否犯罪之證明未能達此程度，
    而有合理懷疑之存在，致使無從形成有罪之確信，根據「罪
    證有疑，利於被告」之證據法則，即不得遽為不利被告之認
    定。且以情況證據（即間接證據）斷罪時，尤須基於該證據
    在直接關係上所可證明之他項情況事實，本乎推理作用足以
    確證被告有罪，方為合法，不得徒憑主觀上之推想，將一般
    經驗上有利被告之其他合理情況逕予排除，復有最高法院29
    年上字第315號、76年台上字第4986號及32年上字第67號判
    例可資參照。
三、本件公訴意旨認定被告涉有偽造有價證券等罪嫌，係以共犯
    甲○○之供述與被害人林香君、李玉明、王正之、林岳霆、
    李宗明、林李秋琴、詹雅燕、酒井正紀、黃蘭媄、許愛玲、
    黃仁亮、高荻樺、許嘉娟、王秀鳳、吳淑珍等人之指訴，以
    及旅行業代收轉付收據、購票確認書及偽造之支票、退票理
    由單為其主要論據。訊據被告則堅詞否認有何偽造有價證券
    並持以詐欺取財之犯行，辯稱：伊有領用上海商業儲蓄銀行
    三重分行帳號0000000 之支票（下稱上海商銀支票），但後
    來週轉不靈，就將帳戶結束到日本去工作，出國前早已忘記
    尚有未簽發之空白支票留在房間內，所以也沒有交代兒子甲
    ○○、李奇洋要幫忙保管支票。其在日本工作4年多都沒有
    回臺灣，不知道甲○○、李奇洋或陳先生等人有拿上開支票
    去買機票，也不知道甲○○等人有買人頭支票。酒井正紀是
    在日本認識的朋友，甲○○確實有賣機票給酒井正紀，又因
    伊於89年1月10日去日本，工作時是酒井正紀介紹及受其非
    常多之照顧，故後來酒井正紀說機票有問題，要求其賠償，
    其就退錢給酒井正紀等語。
四、經查：
  (一)本件其餘被告甲○○等人犯罪之時間為89年6月21日起至同
    年8月14日止，犯罪之地點則在台北市各地區及台中市之旅
    行社，有前開被害人之指述及旅行業代收轉付收據、購票確
    認書為證。而被告於甲○○等人開始犯罪之半年前左右（89
    年1月10日）即已出境，一直到93年2月15日方返抵臺灣，期
    間均無入境之紀錄，有入出境查詢結果資料一份在卷可查（
    見原審卷第68頁）。是被告與甲○○等人犯罪之時間、地點
    ，既有相當之時空阻隔，而本件又無相關之證據足以證明甲
    ○○等人於犯罪期間，與被告有頻繁之聯繫往來，則被告就
    甲○○等人以人頭支票在台北市、台中市各旅行社詐騙機票
    之犯罪事實，是否有所知悉並參與行為分擔，即有疑問。其
    次，林香君、李玉明、黃蘭媄、許愛玲、黃仁亮、許嘉娟、
    王秀鳳等人分別為各受害旅行社之職員，其等雖於警詢中指
    稱有自稱「鄭先生」、「謝先生」等人訂購機票後，由李奇
    洋或甲○○持支票向其等詐領機票，嗣後各該支票即因印鑑
    不符或拒絕往來等原因退票。但上開指述或能證明李奇洋及
    甲○○有參與實施詐領機票之犯罪行為，卻無從憑之證明被
    告有何參與訂票、領票或偽造有價證券之犯罪行為。
  (二)被告申請領用之上海商銀支票，雖經甲○○或「陳先生」等
    人填載發票人為鄭俊雄後，持向許嘉娟、陳麗芳、王秀鳳等
    人詐領機票，有上海商銀支票之支票存款往來申請書暨約定
    書1份及各該支票、退票理由單附卷為憑（見原審卷第73至
    78頁，丁○89年度偵字第15528號卷第22、26頁，89年度偵
    字第14589號卷第83頁）。但參酌甲○○等人持以詐領機票
    之其餘支票，分別為冒用他人名義盜領之支票（李奇洋冒用
    李宗明名義向台北市第一信用合作社申請之支票），以及經
    由報紙廣告購得之他人遺失支票或人頭支票（黃皆輯在臺灣
    土地銀行雙和分行申請之支票及朱朝旭在新竹區中小企業銀
    行台中分行申請之支票），業經甲○○、李奇洋於原審另案
    審理時分別供述及證稱在卷（見原審90年度訴字第1695號第
    49、70、133至135、227至228頁），且與證人黃皆輯於該案
    中所為之證言相符（見同前案卷第225、226頁）。可見甲○
    ○等人於犯罪之初，即已慮及支票退票後，可能會遭被害人
    循線追索，故乃先行冒用他人名義申請支票或尋覓他人遺失
    之人頭支票，作為犯罪之工具，以逃避日後之追緝。準此，
    被告若與甲○○等人有犯意之聯絡，實無自行將其申請之上
    海商銀支票交給甲○○等人使用，而使被害人得以輕易追索
    到被告，而自陷於罪責之可能。其次，甲○○因本案被查獲
    時，一再供述上海商銀之支票是伊趁被告出國時，自己拿來
    用的。因陳先生有段時間住在家裡，當時被告已經出國，陳
    先生看到被告有支票留在家裡，就向甲○○借來用，並非被
    告自行交付並授權給甲○○開票使用（同前案卷第49、19 5
    至197頁）。且甲○○經原審傳訊到庭作證時，仍然證稱係
    被告出國一段時間後，伊去整理被告使用之房間，發現有一
    本上海商銀之空白支票，以為是被告不要的，就放在雜物箱
    內，後來陳先生去家裡住時，看到那一本支票，問伊有沒有
    用，伊想說應該沒有用，所以就交給陳先生等語（見原審卷
    第191至192頁）。至於甲○○於另案受訊時，雖曾表示支票
    是被告寄放在伊那裡的，但參酌甲○○該日供述之全文為：
    「我爸爸已經出國後，我在整理房間發現他寄放在我那裡的
    支票，我拿給陳先生看，陳先生後來就跟我要求要我借他用
    用。」（見原審90年度訴字第1695號影印卷第52頁）。可知
    甲○○欲表達之真意，應係整理房間時「發現」被告所留下
    之支票，應陳先生之請交其使用；並未證稱係得被告之同意
    而交由陳先生使用。且即便上開支票係被告「寄放」於甲○
    ○處，亦無證據證明被告知悉或同意甲○○使用該等支票去
    詐購機票。再參酌被告於86年12月1日申請該上海商銀支票
    後，雖於87年間有頻繁使用該支票帳戶之紀錄，但於87年6
    月12日即因存款不足拒往結清，未再有交易紀錄，有上海商
    業儲蓄銀行93年3月26日函覆之交易往來明細資料一份在卷
    可參（見原審卷第79至85頁）。是被告在89年1月10日出國
    時，已將近1年半未曾使用該支票帳戶，則被告所稱：後來
    因週轉不靈，已結束該帳戶，故出國時根本忘記有該本支票
    在，並未將該支票帶走或託付給兒子處理等語，應可採信。
    況且，甲○○等人持上海商銀支票詐領機票之犯罪時間，係
    在被告出國之後將近半年，已如前述，則甲○○證稱：被告
    出國一段時間後，整理被告之房間，才發現被告遺留之之支
    票等語，亦與事理相符，應堪採信。末查，本案並無相關證
    據足以證明甲○○等人持以詐領機票之支票，其上之發票人
    、金額、票號等文字數據，係由被告所填載。則被告既未將
    上海商銀支票交付授權給甲○○等人使用，亦未在甲○○等
    人持以犯罪之支票上，實施填載各項票據應記載事項之行為
    ，自難僅以被告之前曾有申請上海商銀支票使用，遽認被告
    有偽造有價證券之犯行。參以上開各情及甲○○等人之作案
    方式，被告所申用之前揭上海銀行支票，應係甲○○等人，
    見被告出國甚久，使用以其名義簽發之支票追查不易，故而
    擅自簽發使用。
  (三)被害人酒井正紀雖於警詢中指稱：甲○○等人於89年7月25
    日向台北市航宇旅行社職員黃蘭媄詐得之日本亞細亞航空、
    台北—東京來回商務艙機票5張，係被告於89年8月3日在日
    本千葉縣的餐廳販賣給伊等語（見丁○89年度偵字第14589
    號卷第19至20頁）。惟查：證人甲○○於原審審理時到庭證
    述：酒井正紀是我父親朋友的朋友，他來臺灣打球，找不到
    人開車，我爺爺李慶田就問我有沒有空，後來我就幫他開車
    。期間酒井正紀問我在台灣買機票有沒有比較便宜？我問過
    陳先生價錢後，再轉告酒井正紀，酒井正紀覺得有比較便宜
    ，就叫我幫他買機票，我幫他買了3、4張日本亞細亞航空商
    務艙的機票，總價是50萬元日幣。因為伊沒有去過日本，所
    以想直接把票帶去日本給酒井正紀，順便去日本玩；李慶田
    知道後，表示很久沒見到被告，也想去日本見被告，所以伊
    就和爺爺一起去日本。伊是在日本千葉縣的餐廳將機票交給
    酒井正紀，酒井正紀並當場交付金錢給伊，當時被告也有在
    場等語（見原審卷第192至194、196至204頁）。觀諸甲○○
    上開之證述，除機票張數稍有不符外（甲○○證稱3、4張，
    被害人酒井正紀則指稱5張），其餘座艙種類、航空公司及
    交付地點，與酒井正紀所述之買受機票情節均大致相符，參
    以如前開事實欄(3)所載，甲○○等人詐購得之日本亞細亞航
    空公司台北─東京商務艙來回機票共5張，賣予酒井正紀之
    機票，應以酒井正紀指稱之5張為可採；再參酌甲○○與李
    慶田確實於89年8月1日搭乘同一班機出境，且於同年8月5日
    搭乘同一班機入境，有該2人之入出境查詢結果資料2份附卷
    為證（見原審卷第181、182頁），其等入出境之時間與酒井
    正紀買受機票之時間又相互吻合，益見甲○○所述：伊賣機
    票給酒井正紀，並與爺爺一同去日本將機票交給酒井正紀等
    語，應屬真實。至酒井正紀雖指稱係被告賣機票給他等語，
    然按，酒井正紀既與被告認識在先，且因被告之關係方才結
    識被告在臺灣之兒子甲○○，則酒井正紀在向甲○○購買之
    機票出問題後，找在日本之被告理論或要求相關之賠償責任
    ，應屬正常之事，畢竟對身在異國臺灣之甲○○主張權利較
    不容易；其因而指述機票係由被告販賣等語，實與常情相符
    。是被告辯稱並未販賣機票給酒井正紀，但酒井正紀後來表
    示甲○○賣的機票有問題，並要求其賠償等語，亦堪採信。
    退一步言，縱認酒井正紀係向被告訂購並買受機票，但一般
    人在知悉親友因與旅行社或航空公司人員熟識，有管道取得
    較便宜之機票後，在自身或友人需要機票時，遂請託代為購
    買較便宜之機票，亦屬人之常情。本件被告與甲○○既為父
    子關係，則被告於得知甲○○有取得較便宜機票之管道後，
    即幫友人酒井正紀代為訂購機票，應與常情無違。況且，甲
    ○○等人以上開偽造有價證券之方式，先後共詐得33張機票
    ，並轉賣給高荻樺、鄧孚鈺、林岳霆、林李秋琴、詹雅燕、
    李其峰及酒井正紀等人，業據高萩樺等被害人於警詢中指述
    在卷（見丁○89年度偵字第14589號卷第11、12、15至20頁
    ，89年度偵字第15528號卷第7至17頁）。而除酒井正紀外，
    高荻樺等人均未指稱被告有販賣機票之行為，是被告並非在
    短暫之時間內，頻繁地為甲○○等人轉售機票給不特定之人
    ，自難認定被告知悉上開機票係甲○○等人以偽造之有價證
    券所詐得，並有參與轉售機票以獲利之分工行為。
  (四)綜上所述，被告於甲○○等人犯罪前半年即已出境，期間亦
    未曾入境，並無證據證明被告於出境前有明知甲○○等人將
    持前開上海銀行支票詐騙機票，猶授權甲○○等人使用之情
    事，復無證據證明被告與甲○○等人有其他偽填有價證券、
    持以訂購、領取機票或轉售機票以牟利之犯意聯絡及行為分
    擔犯行。此外，復查無其他積極證據，足以證明被告確有公
    訴人所指之前開犯行，並使本院達到確信，自不得僅因被告
    與甲○○為父子關係，甲○○與陳先生等人持被告之上海商
    銀支票作為犯罪工具，即認被告有共同偽造有價證券以詐領
    機票等犯行。本件公訴人所指，既無一足資證明被告確有共
    同偽造有價證券犯行（即便被告同意簽發其帳戶之支票詐買
    機票，該部分亦不構成偽造有價證券罪），復查無其他積極
    、確切之證據足以證明被告確有公訴意旨所指之犯行，揆諸
    前揭說明，應認不能證明被告犯罪，爰為無罪判決之諭知。
五、原審以不能證明被告犯罪而為無罪之諭知，經核並無不當，
    公訴人以原審採認不符經驗法則、證據法則、憑空臆測等理
    由提起本件上訴，為無理由，應予駁回。
六、至於台灣台北地方法院檢察署93年度偵緝字第288、289、29
    0、291號移送併辦意旨雖稱：被告乙○○（李志明）與分別
    冒稱「沈建榮」、「吳先生」、「鄭建雄」及「陳振裕」之
    姓名年籍不詳成年男子，共同基於意圖為自己不法所有之概
    括犯意聯絡，自88年8月12日起至89年7月初止，在附表所示
    時、地，連續以如附表所列之犯罪方法，分別向被害人翁淑
    儀、黃柏菁、黃奕達、陳怡如、史玉美、許嘉娟及顧德慧等
    7人，詐取如附表所列之財物，與本件偽造有價證券等之犯
    行，有連續犯之裁判上一罪關係，而移送併案審理。惟查：
    本件被告所涉之偽造有價證券等犯嫌，既應諭知無罪之判決
    ，已如前述，則上開併辦意旨所載之犯嫌，自與本件不生連
    續犯之裁判上一罪之關係，應退由檢察官另行處理，附此敘
    明。
據上論斷，應依刑事訴訟法第368條，判決如主文。
本案經檢察官郭啟東到庭執行職務。
中　　華　　民　　國　　94　　年　　3 　　月　　8　 　日
                  刑事第19庭審判長法  官  葉騰瑞
                                  法  官  莊明彰
                                  法  官  劉壽嵩
以上正本證明與原本無異。
如不服本判決，應於收受送達後十日內向本院提出上訴書狀，其
未敘述上訴之理由者並得於提起上訴後十日內向本院補提理由書
（均須按他造當事人之人數附繕本）。
                                  書記官  廖婷璇
中　　華　　民　　國　　94　　年　　3 　　月　　8 　　日
附表：
┌──┬───────┬───┬───────┬────┐
│編號│犯罪時間及地點│被害人│  犯罪手法    │詐得財物│
├──┼───────┼───┼───────┼────┤
│    │88年8月12日至 │翁淑儀│與冒稱沈建榮之│8萬6千元│
│  1 │同年月20日，在│黃奕達│姓名年藉不詳成│（93年度│
│    │臺北市○○○路│黃柏菁│年男子，共以二│偵緝字第│
│    │3段60巷3弄1號2│陳怡如│房東名義向被害│288號   │
│    │              │      │人詐騙租賃臺北│        │
│    │              │      │市○○○路○段 │        │
│    │              │      │60巷3弄1號2樓 │        │
│    │              │      │之押金及租金  │        │
├──┼───────┼───┼───────┼────┤
│    │89年3月16日下 │史玉美│以自稱係吳先生│價值共計│
│    │年2時許至同日 │      │之散客訂票，並│3萬8千2 │
│    │下午6時45分許 │      │以行使變造拒往│百元之機│
│  2 │，在臺北市松江│      │之上海商銀北三│票2張（9│
│    │路182號12樓榮 │      │重分行戶名李詈│3）年偵 │
│    │太旅行社樓下  │      │祥，帳號100876│緝字第29│
│    │              │      │之5，票號     │0）     │
│    │              │      │0000000 號之支│        │
│    │              │      │票發票人為鄭俊│        │
│    │              │      │雄的方式行騙  │        │
├──┼───────┼───┼───────┼────┤
│    │89年6月20日下 │許嘉娟│以自稱係鄭俊雄│價值共計│
│    │午2時30分許至 │      │之散客訂票，並│15萬9千2│
│    │同年月22日下午│      │以行使變造拒往│百元之機│
│  3 │6時30分許，在 │      │之上海商銀北三│票2張   │
│    │臺北市○○路19│      │重分行戶名李詈│（93年度│
│    │0號9樓之1旅行 │      │祥，帳號100876│ 偵緝字 │
│    │社樓下        │      │之5，票號03019│ 第289號│
│    │              │      │30號之支票發票│ ）     │
│    │              │      │人為鄭俊雄的方│        │
│    │              │      │式行騙        │        │
├──┼───────┼───┼───────┼────┤
│    │89年7月初，在 │顧德慧│以自稱陳振裕之│價值共計│
│    │臺北市○○路17│      │散客訂購機票，│5萬5千元│
│ 4  │8號5樓福寶旅行│      │並以行使變造拒│之機票3 │
│    │社樓下        │      │往之上海商銀北│張      │
│    │              │      │三重分行帳戶李│（93年度│
│    │              │      │詈祥，帳100876│偵緝字第│
│    │              │      │之5，票號03019│291號） │
│    │              │      │49號之支票發票│        │
│    │              │      │人為鄭俊雄的方│        │
│    │              │      │式行騙        │        │
└──┴───────┴───┴───────┴────┘
